臺灣雲林地方法院刑事判決　　　　　　　 96年度交訴字第5號
公　訴　人　臺灣雲林地方法院檢察署檢察官
被　　　告　乙○○
上列被告因公共危險等案件，經檢察官提起公訴（96年度偵字第
177 號），於準備程序中，被告就被訴事實為有罪之陳述，經聽
取當事人之意見後，本院合議庭裁定由受命法官獨任依簡式審判
程序審理，判決如下：
    主  文
乙○○服用酒類，不能安全駕駛動力交通工具而駕駛，處有期徒
刑貳月；又駕駛動力交通工具肇事，致人受傷而逃逸，處有期徒
刑柒月；應執行有期徒刑捌月，緩刑年。
被訴過失傷害部分公訴不受理。
    事  實
一、乙○○於民國95年12月26日晚間8 時許，在雲林縣斗六市○○路公司與同事飲用高粱酒後，已處於不能安全駕駛動力交
    通工具之狀態，竟仍於同日晚間9 時許，駕駛車號8063-JK
    號自用小客車，欲返回其位於雲林縣斗六市○○里○○街18
    8 號住處，嗣於同日晚間9 時10分許，行經斗六市○○路與
    大學路交岔路口，原應注意車前狀況，隨時採取必要之安全
    措施，而依當時天候晴、路面乾燥、無缺陷、無障礙物、視
    距良好等情形，並無不能注意之情事，因酒醉注意力降低，
    不慎擦撞由甲○○所騎乘並搭載丙○○之車號WGJ-590 號輕
    型機車，致甲○○、丙○○人、車倒地，分別受有頭部、腳
    部等多處傷害。詎乙○○明知其駕駛前揭動力交通工具肇事
    致人受傷，竟萌生肇事逃逸之犯意，未停車察看並施以必要
    之救護即逕自離去，嗣為巡邏員警發現並上前追趕至斗六市
    ○○路35巷口將乙○○逮捕，嗣經員警測試乙○○之呼氣酒
    精濃度達每公升1.02毫克，始悉上情。
二、案經甲○○、丙○○訴由雲林縣警察局斗六分局報告台灣雲
    林地方法院檢察署檢察官偵查起訴。
    理  由
一、按本件被告乙○○所犯均係死刑、無期徒刑、最輕本刑為3
    年以上有期徒刑以外之罪，其於準備程序就前揭被訴事實為
    有罪之陳述，經告知簡式審判程序之旨，並聽取其與公訴人
    之意見後，本院認無不得或不宜改依簡式審判程序進行之情
    事，依刑事訴訟法第273 條之1 第1 項、第284 條之1 規定
    ，裁定本件由受命法官獨任進行簡式審判程序，合先敘明。
二、上開事實業據被告乙○○坦承不諱，核與告訴人甲○○、丙○○指訴之情節相符，並有道路交通事故現場圖、道路交通
    事故調查報告表(一)、(二)、照片10張、雲林縣警察局斗六分局
    道路交通事故當事人酒精測定紀錄表、刑法第185 條之3 案
    件測試觀察紀錄表、雲林縣警察局舉發違反道路交通管理事
    件通知單影本、國立台灣大學醫學院附設醫院雲林分院就醫
    證明等在卷可稽，被告之自白核與事實相符，應可採信，本
    件事證明確，被告犯行已堪認定，應予依法論科。
三、核被告乙○○所為，係犯刑法第185 條之3 之公共危險罪、
    第185 條之4 之肇事逃逸罪。被告所犯上開2 罪，罪名不同
    ，行為互殊，應予分論併罰。爰審酌被告未曾有任何犯罪前
    科，此有臺灣高等法院被告前案紀錄表在卷可憑，素行良好
    ，於本案無視於政府一再宣導酒後不開車之禁令，於飲酒達
    酒醉後，仍駕駛自用小客車行駛道路，並於肇事致他人受傷
    後，未停留車禍現場，即駕車逃逸，逃避責任，其犯罪之動
    機、目的、手段及所生危害，並念告訴人所受傷害並非十分
    嚴重，被告於犯後坦承所有犯行，並已與告訴人達成民事和
    解，犯後態度尚稱良好，且其酒後駕車及肇事逃逸之行為，
    均已遭警方開單告發，處以行政罰，有上開舉發違反道路交
    通管理事件通知單2 紙附卷可稽等一切情狀，爰分別量處如
    主文所示之刑，並定其應執行刑。查被告前未曾因故意犯罪
    受有期徒刑以上刑之宣告，此有上開被告前案紀錄表附卷可
    按，其犯後已知悔悟，並已遭警方開單告發，本院認其經此
    教訓後，當益知警惕，應無再犯之虞，因認對其所宣告之刑
    ，以暫不執行為適當，併予宣告緩刑3 年，以勵來茲而啟自
    新。
四、按告訴乃論之罪，告訴人於第一審辯論終結前得撤回其告訴
    ，又告訴經撤回者，應諭知不受理之判決，刑事訴訟法第23
    8 條第1 項、第303 條第3 款定有明文。
五、查本件告訴人洪春芬、丙○○告訴被告乙○○過失傷害案件
    ，起訴書認係觸犯刑法第284 條第1 項之罪，依同法第287
    條前段之規定，須告訴乃論。茲據告訴人撤回告訴，有刑事
    撤回狀在卷可稽，依照上開說明，此部分爰不經言詞辯論，
    逕為諭知不受理之判決。
據上論斷，應依刑事訴訟法第273 條之1 第1 項、第284 之1 、
第299 條第1 項前段、第303 條第3 款、第307 條，刑法第185
條之3 、第185 條之4 、第51條第5 款、第74條第1 項第1 款，
判決如主文。
本案經檢察官李明哲到庭執行職務。
中　　華　　民　　國　　96　　年　　3 　　月　　19　　日
                  刑事第一庭    法  官  紀文勝
以上正本證明與原本無異。
如不服本判決，應於判決收受後10日內，向本院提出上訴狀（須
附繕本）。
                                書記官　陳善永
中　　華　　民　　國　　96　　年　　3 　　月　　19　　日
刑法第185條之3：
服用毒品、麻醉藥品、酒類或其他相類之物，不能安全駕駛動力
交通工具而駕駛者，處一年以下有期徒刑、拘役或三萬元以下罰
金。
刑法第185條之4：
駕駛動力交通肇事，致人死傷而逃逸者，處有期徒刑六月以上五
年以下有期徒刑。
